# 验资截止日的问题

提问人：darkblue_14 时间：2013-08-22 21:51:58
我们这里的工商要求验资截止日与章程上写的股东缴款日一致，所以由于银行系统全角半角的关系，导致钱是已经到银行了，但一直到后一天银行才手工入账，所以水单缴存日和银行入账日有差异

回答人：chenyiwei
建议以资金存入被审验单位帐户的日期为验资截止日。之前由于银行不确定具体的收款对象，存在被银行退回该笔款项的可能，导致出资程序要重新执行一次。只有到实际入账之后这一风险才消除。建议与当地工商沟通。

提问人：yy45420 时间：2017-05-12 12:47:11
陈老师，我想问你下，公司做定增，股份的认购期是 5 月 5 日-5月 8 日，资金是 5 月 5 日到位的，我们将 5 日作为验资截止日，这个能在准则中找到对应的依据吗？将 8 号作为验资截止日是否可行

回答人：chenyiwei
验资截止日或者是实际到帐日，或者是申购缴款期限的最后一日。以中间日期为截止日无依据。